# 收购股份时候的附加转让价款

提问人：113131764 时间：2017-06-07 10:34:44
请问陈老师，收购股份时候的附加转让价款是否需要确认或有负债，应该是增加长投原值还是计入相应的费用，合同大概情况如下：
（数据都是瞎编的） A公司收购B公司100%股份，总共对价 5000 万，分三次执行， 2016 年支付 3000 万，转让60%股份， 2017 年收购30%股份，支付 1500 万， 2018 年收购10%股份，支付 500 万；另有附加转让价款：若B公司利润在 2017 、 2018 年达到一个约定金额的话在支付股东 500 万，,没达到便一分钱不支付；现在A公司预计B公司很可能可以完成目标；那么在收购60%股份的时候如何处理该500 万，作为预计负债的话是同时计入长投的原值还是相应的费用？还是需要分摊处理？

回答人：chenyiwei
首先要考虑这部分额外价款是支付给被收购方的股东，还是被收购方期满时届时在任的管理层。注意区分是或有对价还是职工薪酬。
如果是或有对价，则楼上处理意见合理。 如果是属于职工薪酬性质（具体可参考证监会会计部 2013 年上市公司年报会计监管报告），则应按照职工薪酬准则对“利润分享计划”的相关规定，在业绩承诺期内逐步计提确认，计入业绩承诺期内的费用，不计入企业合并成本，不影响商誉。

提问人：113131764 时间：2017-06-08 09:51:20
陈老师，被支付人是目前是股东，但是同时也是公司的生产总监（是被收购的股东中唯一一个还在公司任职的），但在实际支付的时候，也就是 2 年后，被支付人已经只是生产总监了，没有股份（收购合同中已经注明 2 年后收购剩下所有的股份，且目前来看该收购时肯定的事情），那这种情况是不是应该判断为支付的薪酬较合适一点？

回答人：chenyiwei
如果业绩奖励只支付给该生产总监，其他原股东不享有的，则属于员工薪酬；如果按原先的股权比例支付给全体原股东的，则属于或有对价。

提问人：zengfengxia 时间：2017-06-09 11:25:23
陈版，这个案例是不是应当在购买日一次确认取得100%股权，后续应支付的款项及或有对价按公允价值确认？

回答人：chenyiwei
不一定，要看收购少数股权是否与企业合并为一揽子交易。《瑞华研究》中有相应案例可参考。

提问人：呼叫帮助 时间：2017-11-23 20:56:08
A公司收购B公司100%股份，另有附加转让价款：若B公司利润在 2017 、 2018 年达到一个约定金额的话在支付股东 500 万。现在A公司预计B公司很可能可以完成目标；那么在收购60%股份的时候如何处理该 500 万？这钱是A公司支付，我认为属于企业合并，要确认为合并成本。可是陈版您认为首先要考虑这部分额外价款是支付给被收购方的股东，还是被收购方期满时届时在任的管理层。注意区分是或有对价还是职工薪酬。这怎么理解？

回答人：chenyiwei
请参考证监会 2013 年度上市公司年报监管报告中的相应内容，本版面上已有多次讨论。